【裁判字號】    97,訴,4072
【裁判日期】    971110
【裁判案由】    毒品危害防制條例
【裁判全文】
臺灣臺中地方法院刑事判決              97年度訴字第4072號
公  訴  人  臺灣臺中地方法院檢察署檢察官
被      告  甲○○
上列被告因毒品危害防制條例案件，經檢察官提起公訴（97年度
偵字第22314號），被告在本院準備程序進行中就被訴事實為有
罪之陳述，受命法官於告知簡式審判程序之旨，並聽取當事人之
意見後，本院合議庭裁定由受命法官獨任依簡式審判程序，判決
如下：
    主  文
甲○○轉讓第一級毒品，累犯，處有期徒刑壹年貳月。
    事  實
一、甲○○前因違反毒品危害防制條例案件，經臺灣臺中地方法
    院判處有期徒刑11月確定，嗣經減刑，於民國97年6月1日執
    行完畢，詎猶不知悔改，明知海洛因係毒品危害防制條例所
    管制之第一級毒品，竟基於轉讓第一級毒品海洛因之犯意，
    於民國97年9月17日15時30分許，在臺中市○區○村路○段與
    南屯路口，將第一級毒品海洛因1小包（淨重0.0736公克，
    驗餘淨重0.0666公克）無償轉讓予潘信惠，供其施用。嗣經
    警方當場盤查查獲，並在潘信惠身上扣得上開海洛因1小包
    。
二、案經臺中市警察局第一分局報告臺灣臺中地方法院檢察署檢
    察官偵查起訴。
    理  由
壹、程序方面：
一、按除被告所犯為死刑、無期徒刑、最輕本刑為3年以上有期
    徒刑之罪或高等法院管轄第一審案件者外，於法院行準備程
    序進行中，被告先就被訴事實為有罪之陳述時，審判長得告
    知被告簡式審判程序之旨，並聽取當事人、代理人、辯護人
    及輔佐人之意見後，裁定進行簡式審判程序；且受命法官行
    準備程序，與法院或審判長有同一之權限；又簡式審判程序
    之證據調查，不受刑事訴訟法第159條第1項、第161條之2、
    第161條之3、第163條之1及第164條至第170條規定之限制，
    刑事訴訟法第273條之1第1項、第279條第2項前段、第273條
    之2分別定有明文。
二、查本件被告甲○○所犯為死刑、無期徒刑、最輕本刑為3年
    以上有期徒刑以外之罪，且非高等法院管轄第一審之案件，
    經本院合議庭裁定由受命法官行準備程序時，被告就被訴事
    實為有罪之陳述後，復經本院合議庭裁定由受命法官獨任行
    簡式審判程序，是其證據之調查，自不受刑事訴訟法第159
    條第1項、第161條之2、第161條之3、第163條之1及第164條
    至第170條規定之限制，合先敘明。
貳、實體方面：
一、現行刑事訴訟法為保障被告之反對詰問權，排除具有虛偽危
    險性之傳聞證據，以求實體真實之發見，於該法第159條第1
    項明定被告以外之人於審判外之言詞或書面陳述，除法律有
    規定者外，不得作為證據。本件檢察官及被告於本院準備程
    序及審理程序中，並未就本案卷內證據資料之證據能力提出
    爭執，且迄於言詞辯論終結前，均未主張有刑事訴訟法第15
    9條第1項不得為證據之情形，應認均已同意本案卷內之證據
    資料均得作為本案證據，且經本院審酌後，認無不適當之情
    形，是本案卷內之證據均有證據能力，合先敘明。
二、認定犯罪事實所根據的證據及理由：
  (一)被告甲○○於本院審理中坦白承認確有於上開時、地，轉讓
    第一級毒品海洛因1小包予證人潘信惠之事實，核與證人潘
    信於惠於偵查中證述情節相符，並有第一級毒品海洛因1包
    扣案可佐。
  (二)扣案之第一級毒品海洛因經送行政院衛生署草屯療養院鑑定
    結果，送驗淨重0.0736公克，驗餘淨重0.0666公克，檢出第
    一級毒品海洛因成分，此有該院97年10月6日草療鑑字第097
    1000018號鑑定書1份附卷可憑。
  (三)有搜索扣押筆錄、查獲之現場圖各1份存卷可參。
  (四)本件事證明確，被告犯行洵堪認定。
三、論罪科刑的理由：
  (一)核被告甲○○所為，係違反毒品危害防制條例第8條第1項之
    轉讓第一級毒品罪。
  (二)被告前受如事實欄所載刑之宣告及執行完畢，此有臺灣高等
    法院被告前案紀錄表及臺灣臺中地方法院檢察署刑案資料查
    註紀錄表在卷足憑，其前受有期徒刑執行完畢，於5年內再
    故意犯本件最重本刑為有期徒刑以上之罪，為累犯，應依刑
    法第47條第1項之規定加重其刑。
  (三)審酌被告犯罪之動機、目的、手段，轉讓毒品戕害他人身心
    健康，惟轉讓數量非多，犯罪後坦承犯行，態度良好等一切
    情狀，量處如主文所示之刑。
  (四)另查獲之第一級毒海洛因1包，業已轉讓證人潘信惠，非屬
    被告所有，且為另案扣押，爰不為沒收銷燬之諭知。
四、適用法律依據：
  (一)刑事訴訟法第273條之1第1項、第299條第1項前段。
  (二)毒品危害防制條例第8條第1項。
  (三)刑法第11條前段、47條第1項
本案經檢察官林鈴淑到庭執行職務。
中    華    民    國    97    年    11    月    10    日
                    刑事第四庭  法  官  洪挺梧
以上正本證明與原本無異。
如不服本判決應於收受判決後10日內向本院提出上訴書狀，並應
敘述具體理由；其未敘述上訴理由者，應於上訴期間屆滿後20日
內向本院補提理由書（均須按他造當事人之人數附繕本）「切勿
逕送上級法院」。
                               書記官  劉雅玲
中    華    民    國    97    年    11    月    10    日
附錄本判決論罪科刑法條：
毒品危害防制條例第8條
轉讓第一級毒品者，處1年以上7年以下有期徒刑，得併科新臺幣
1百萬元以下罰金。
轉讓第二級毒品者，處6月以上5年以下有期徒刑，得併科新臺幣
70萬元以下罰金。
轉讓第三級毒品者，處3年以下有期徒刑，得併科新臺幣30萬元
以下罰金。
轉讓第四級毒品者，處1年以下有期徒刑，得併科新臺幣10萬元
以下罰金。
前四項之未遂犯罰之。
轉讓毒品達一定數量者，加重其刑至二分之一，其標準由行政院
定之。


司法院資訊處製作；財團法人民間司法改革基金會備份。
